# 子公司被承包经营，是否纳入合并

提问人：taoyi4408 时间：2015-12-08 18:42:04
请问版主，全资子公司承包给自然人经营，收取承包费，实际上不控制该子公司了，不应该纳入合并，该投资如何处理？谢谢！

回答人：chenyiwei
托管、承包经营与合并报表的关系问题，本版面上已经有多次讨论，你可以搜索一下，但要注意关键还是对具体个案中的合同协议条款的分析。此类基于协议的控制（如有）都具有明显的个案色彩，不同案例不能简单套用。 如果只是短期承包经营，承包结束后仍归还本公司继续经营的，则丧失控制权的可能性相对较小。